臺灣桃園地方法院民事簡易判決
111年度桃簡字第741號
原      告  游真緣
被      告  胡慧蘭（原名胡玥嵐）

上列被告因違反洗錢防制法等案件（111年度審金簡字第33號）
，經原告提起刑事附帶民事訴訟請求損害賠償，經本院刑事庭移
送前來（110年度審附民字第847號），本院於民國111年7月14日
言詞辯論終結，判決如下：
    主  文
被告應給付原告新臺幣壹佰伍拾壹萬參仟伍佰元，及自民國一一
０年十一月三十日起至清償日止，按週年利率百分之五計算之利
息。
訴訟費用由被告負擔。
本判決得假執行。
    事實及理由
一、原告主張：被告與真實姓名年籍不詳之詐騙集團（下稱系爭
    詐騙集團）成員，基於詐欺取財之共同意思聯絡，由被告於
    民國109年2月中旬某時，提供其所申辦之台北富邦商業銀行
    股份有限公司南京東路分行帳號000000000000號帳戶（下稱
    富邦帳戶）作為收取詐欺贓款之帳戶。系爭詐騙集團成員於
    附表一所示之時間、方式施以詐術，致原告陷於錯誤而陸續
    轉帳如附表一所示之金額共計新臺幣（下同）151萬3,500元
    至附表一所示之帳戶後，被告即於附表二所示之時、地，自
    富邦帳戶，陸續提領附表二所示款項共計51萬元，復依系爭
    詐騙集團成員之指示存入不詳之比特幣錢包內，致原告受有
    共計151萬3,500元之損害，爰依侵權行為之法律關係請求被
    告如數賠償等語，並聲明：被告應給付原告151萬3,500元，
    及自刑事附帶民事起訴狀（下稱起訴狀）繕本送達翌日起至
    清償日止，按週年利率5％計算之利息。願供擔保請准宣告假
    執行。
二、被告則以：伊沒有拿到任何錢等語，資為抗辯，並聲明：原
    告之訴駁回。
三、本院之判斷
　㈠經查，被告與系爭詐騙集團成員基於詐欺之共同意思聯絡，
    由被告於上開時間提供富邦帳戶作為收取詐欺贓款之帳戶。
    系爭詐騙集團成員於附表一所示之時間、方式對原告施以詐
    術，致原告陷於錯誤而陸續轉帳如附表一所示之金額共計15
    1萬3,500元至附表一所示之帳戶後，被告即於附表二所示之
    時、地，自富邦帳戶陸續提領附表二所示款項共計51萬元，
    復依系爭詐騙集團成員之指示存入不詳之比特幣錢包內之事
    實，業據本院以職權調閱上開刑事案件電子卷宗，並依卷內
    事證認定無誤，堪信為真實。
　㈡按因故意或過失，不法侵害他人之權利者，負損害賠償責任
    。數人共同不法侵害他人之權利者，連帶負損害賠償責任，
    民法第184條第1項前段、第185條第1項前段分別定有明文。
    數人對於違法行為有所認識，基於共同之意思聯絡，相互利
    用或協力，以利違法行為之實施者，就共同加害行為所致他
    人權利之損害，應負共同侵權行為之連帶賠償責任（最高法
    院109年台上字第452號民事判決參照），亦即各行為人對於
    被害人應負全部損害之連帶賠償責任。經查，被告基於詐欺
    之共同意思聯絡，參與系爭詐騙集團，具有分擔系爭詐騙集
    團詐欺行為一部之意思，由被告提供富邦帳戶作為收取詐欺
    原告匯款之帳戶，並提領原告匯入富邦帳戶內款項，再將詐
    欺款項存入比特幣錢包，以遂行詐欺原告之犯罪，自屬與負
    責詐欺原告之系爭詐騙集團成員相互利用或協力，以利詐欺
    原告行為之實施。原告陷於錯誤，先後交付共計151萬3,500
    元，因而受有損害，雖被告僅分擔詐取其中51萬元部分之行
    為，仍應就原告所受全部損害151萬3,500元，負共同侵權行
    為損害賠償責任。至於被告有無取得報酬均不影響其應就上
    開損害結果負連帶賠償責任之認定，被告抗辯其未分得原告
    遭詐騙之款項，毋庸賠償云云，自不可採。
　㈢按給付無確定期限者，債務人於債權人得請求給付時，經其
    催告而未為給付，自受催告時起，負遲延責任。其經債權人
    起訴而送達訴狀，或依督促程序送達支付命令，或為其他相
    類之行為者，與催告有同一之效力。又遲延之債務，以支付
    金錢為標的者，債權人得請求依法定利率計算之遲延利息。
    但約定利率較高者，仍從其約定利率，而應付利息之債務，
    其利率未經約定，亦無法律可據者，週年利率為5％，民法第
    229條第2項、第233條第1項、第203條分別定有明文。經查
    ，上開侵權行為損害賠償債務為金錢債務，然無確定期限，
    亦無約定之利率，被告應自受催告時起，負遲延責任，給付
    週年利率5％遲延利息，而起訴狀繕本於110年11月29日送達
    被告，有本院送達證書在卷可稽（見本院附民卷第7頁），
    依上開說明，原告請求自起訴狀繕本送達翌日即110年11月3
    0日起至清償日止，按週年利率5％計算之遲延利息，自有理
    由。
四、綜上所述，原告依侵權行為之法律關係，請求被告給付151
    萬3,500元，及自110年11月30日起至清償日止，按週年利率
    5％計算之利息，為有理由，應予准許。
五、本件係依民事訴訟法第427條規定適用簡易程序所為被告敗
    訴之判決，依民事訴訟法第389條第1項第3款規定，應依職
    權宣告假執行。
六、本件事證已臻明確，兩造其餘攻擊防禦方法及舉證，核於判
    決結果不生影響，爰不一一論斷，附此敘明。
七、訴訟費用負擔之依據：民事訴訟法第78條。
中　　華　　民　　國　　111 　年　　8 　　月　　10　　日
　　　　　　　　　桃園簡易庭　法　官  張明宏
以上為正本係照原本作成。
如不服本判決，應於送達後20日內，向本院提出上訴狀並表明上
訴理由，如於本判決宣示後送達前提起上訴者，應於判決送達後
20日內補提上訴理由書（須附繕本）。
如委任律師提起上訴者，應一併繳納上訴審裁判費。   
中　　華　　民　　國　　111 　年　　8 　　月　　10　　日
                              書記官  石曉芸
附表一
編號 匯款人 詐騙手段 匯款時間  匯款金額 匯入帳戶 1 原告   自稱「JackWang」於108年12月30日起以社群軟體向原告佯稱其子Lucas因癌症治療急需醫療費用等語 109/2/10 12：17 10萬元 富邦帳戶 2   109/2/11 10：54 10萬元  3   109/2/12 13：53 8萬7,000元  4   109/2/15 14：29 6萬2,000元  5   109/2/18 10：57 16萬1,000元  6   109/2/22 09：33 18萬2,000元 000000000000000 (訴外人海瑟申辦) 7   109/2/24 09：56 18萬4,000元  8   109/2/25 10：21 18萬4,000元  9   109/3/1 11：04 18萬3,500元  10   109/3/2 10：24 18萬3,000元  11   109/3/7 14：29 2,000元 0000000000000000(訴外人許綉華申辦) 12   109/3/9 08：08 0.2703BTC (當時價格約為6萬5,000元)  13   109/3/9 12：32 0.0727BTC (當時價格約為2萬元)  合計：151萬3,500元      
附表二
編號 提款帳戶 提領金額（新臺幣） 提款時間 （民國） 提款地點 1 富邦帳戶 10萬元 109/2/10 14：15 桃園市○○區○○路00號台北富邦銀行桃園分行 2  10萬元 109/2/11 13：59 臺北市○○區○○○路0段000號台北富邦銀行忠孝分行 3  8萬7,000元 109/2/12 15：7 臺北市○○區○○○路0段000號台北富邦銀行忠孝分行 4  22萬3,000元 109/2/18 13：49 臺北市○○區○○○路0段000號台北富邦銀行忠孝分行